zh-CN: 孕妇睡衣款式: 睡衣; 连体衣; 睡衣裤; 长袍; 衬衫式睡衣裤; 其他
cs: Styl těhotenského nočního oblečení: Noční košile; Onesie; Pyžama; Župan; Noční košile; Jiné
ru: Фасон одежды для сна для беременных: Ночная сорочка; Комбинезон; Пижама; Халат; Ночная рубашка; Другое
pl: Styl koszul nocnych ciążowych: Koszula nocna; Onesie; Piżamy; Toga; Koszula do spania; Inne
vi: Kiểu dáng đồ ngủ bà bầu: Nightgown; Áo liền quần; Bộ đồ ngủ; Áo choàng; Áo ngủ; Khác
nl: Stijl zwangerschapsnachtkleding: Nachtjapon; Onesie; Pyama's; Badjas; Slaapshirt; Andere
fi: Äitiysuniasujen tyyli: Yöpaita; Onesie; Pyjamat; Kaapu; Unipaita; Muu
hr-HR: Stil trudničke spavaćice: Spavaćica; Pidžama kombinezon; Pidžama; Ogrtač; Majica za spavanje; Ostalo
it: Stile pigiama premaman: Camicia da notte; Tutina; Pigiami; Veste; Camicia da notte; Altro
bg-BG: Стил спално облекло за бременни: Нощница; Комбинезон; Пижама; Халат; Риза за сън; Други
da: Stil for graviditetsnattøj: Natkjole; Onesie; Pyjamas; Robe; Sovetrøje; Andet
th: สไตล์ชุดนอนสตรีมีครรภ์: ชุดนอน; ชุดหมี; ชุดนอน; เสื้อคลุม; เสื้อนอน; อื่นๆ
sk-SK: Štýl tehotenského oblečenia na spanie: Nočná košeľa; Spací overal; Pyžamá; Župan; Nočná košeľa; Iné
ja: マタニティスリープウェアスタイル: ナイトガウン; ワンジー; パジャマ; ローブ; スリープシャツ; その他
lt-LT: Pižamų nėščiosioms stilius: Naktiniai drabužiai; Kombinezonas; Pižamos; Chalatas; Miego marškinėliai; Kita
hu: Kismama-hálóruha stílusa: Hálóruha; Overál; Pizsama; Köpeny; Hálóing; Egyéb
nb: Stil på nattøy for gravide: Nattkjole; Sparkebukse; Pysjamas; Morgenkåpe; Soveskjorte; Annet
zh-TW: 孕婦睡衣款式: 睡衣; 連體衣; 睡衣; 長袍; 睡衣; 其他
pt-PT: Características de pijamas de maternidade: Camisa de noite; Macacão; Pijama; Robe; Camisa de dormir; Outro
ko: 임산부 잠옷 스타일: 잠옷; 원지; 파자마; 예복; 수면 셔츠; 기타
es: Estilo de la ropa de dormir de maternidad: Camisón; Mono; Pijamas; Bata; Camisa de dormir; Otros
tr: Hamile Pijama stili: Gecelik; Tulum; Pijamalar; Bornoz; Uyku gömleği; Diğer
sv: Stil på gravidpyjamas: Nattlinne; Onesie; Pyjamas; Morgonrock; Sovskjorta; Övrigt
el: Στυλ ρούχων ύπνου εγκυμοσύνης: Νυχτικό; Φορμάκι; Πιτζάμες; Ρόμπα; Μπλούζα ύπνου; Άλλο
pt-BR: Estilo de pijamas de maternidade: Camisola; Macacão; Pijamas; Robe; Camisa de dormir; Outro
sl-SI: Stil nosečniških oblačil za spanje: Spalna srajca; Pajac; Pižama; Halja; Spalna majica; Drugo
ro-RO: Tipul de pijamale pentru gravide: Cămașă de noapte; Onesie; Pajama; Halat; Cămașă de dormit; Altele
fr: Style de vêtement de nuit de maternité: Chemise de nuit; Grenouillère; Pyjamas; Robe; Chemise de nuit; Autre
de: Stil der Umstandsnachtwäsche: Nachthemd; Strampler; Schlafanzüge; Bademantel; Schlafshirt; Sonstiges
en: Maternity sleepwear style: Nightgown; Onesie; Pajamas; Robe; Sleep shirt; Other